【裁判字號】    95,交抗,425
【裁判日期】    950524
【裁判案由】    違反道路交通管理處罰條例
【裁判全文】
臺灣高等法院刑事裁定                 95年度交抗字第425號
抗  告  人
即受處分人  甲○○
上列被告因違反道路交通管理處罰條例案件，不服臺灣臺北地方
法院，中華民國95年4月24日所為裁定（95年度交聲字第309號）
，提起抗告，本院裁定如下：
    主  文
抗告駁回。
    理  由
一、本件原裁定略以：異議人所有之車牌ＢＢＧ─四九○號重型
    機車，確曾於民國九十四年十二月十二日下午三時三十三分
    許，在臺北市○○路○段第三車道上行駛，有採證照片四張
    在卷可稽，且為異議人所自承，自可認定屬實。而台北市○
    ○路○段南往北方向依序經過之路口與距離，分別為承德路
    與吉利街口→本案舉發地點（承德路七段）→承德路與公館
    路口；又吉利街沿承德路往北至公館路，總長約一百五十至
    二百公尺，吉利街與承德路七段路口至舉發地點距離約五十
    公尺等情，有公務電話紀錄一份附卷可參。又綜合該四張採
    證照片可知，吉利街與承德路路口之路段起點處已有「禁行
    機車」之標示（即採證照片最後一張），往北在舉發地點與
    承德路及公館路口之間，即照片中重新鋪設柏油路段之前方
    ，亦有「禁行機車」之標示（即採證照片第二、三張所示）
    。是承德路七段與吉利街口至承德路七段與公館路口，總長
    約一百五十至二百公尺，就有兩處「禁行機車」之標示，且
    承德路七段與吉利街口至本件舉發地點，距離僅五十公尺，
    若以時速四十公里之速度騎乘機車，不到一秒之時間即可通
    過，衡情亦無路段過長，需於路段中加繪「禁行機車」標字
    之必要。故異議人上開辯解，並不可採。異議人所有之機車
    確有於上揭時、地在禁行機車之車道上騎乘之違規行為，堪
    以認定。從而，原處分機關依據道路交通管理處罰條例第四
    十五條第十三款、第六十三條第一項第一款之規定，裁處異
    議人罰鍰六百元，並記違規點數一點，核無違誤。本件異議
    人之異議為無理由，應予駁回。經查原裁定所認定之事實，
    適用之法律均無違誤，原裁定並已將抗告人（即異議人）在
    原審異議之理由即：「該照片內容，並無行為人騎乘機車於
    「禁行機車」之車道行駛之舉動，且該道路明顯有施工後重
    新鋪設柏油之痕跡，故行政機關不得以該路段起點繪有禁行
    機車標語，即主張全路段皆禁行機車。又依道路交通標誌、
    標線、號誌設置規則第一百七十八條之規定，「禁行機車」
    標誌應繪設於路段起點，路段過長時，得於路段中加繪之，
    故本件若有路段過長之情形，亦應在路段中加繪」等，一一
    予以駁斥，亦無理由不備之違法，是該裁定並無違法不當之
    處。
二、抗告人抗告略以：原審未予當事人出庭陳述意見之機會，亦
    未於審理前給予當事人任何補提書狀之機會與通知，侵害人
    民憲法上訴訟權所保障之權益，此突襲性裁判於認事用法上
    均有所不當，故請撤銷原裁定，更為適當的裁定云云，惟查
    裁定並不以應經言詞辯論為之為必要，此觀刑事訴訟法第
    221條規定自明。而法院受理有關交通事件準用刑事訴訟法
    之規定，道路交通管理處罰條例第89條前段亦有明文。法院
    受理此項交通異議，以裁定為之，同法第87條第2項亦有規
    定。故原裁定審酌卷內文書、資料、照片等證據認事證已明
    所為裁定，自無違法，抗告人抗告所指各節，揆之上開說明
    ，並無理由，應予駁回。
三、據上論結，應依道路交通案件處理辦法第26條，刑事訴訟法
    第412條，裁定如主文。
中    華    民    國    95    年    5     月    24    日
                  交通法庭審判長法  官  溫耀源
                                法  官  段景榕
                                法  官  周政達
以上正本證明與原本無異。
不得再抗告。
                                書記官  高柑柏
中    華    民    國    95    年    5     月    25    日


司法院資訊處製作；財團法人民間司法改革基金會備份。
